# Protokoll vom 28.06.2016 zum letzten Meeting der Projektgruppe für das Semesterprojekt "Verborgene Bugs in C Code einbauen und finden"

Das Meeting wird vom Betreuer des Semesterprojekts, Herrn Prof. Dr. Kaspar (im
folgenden "der Betreuer"), geleitet.

- Beginn: 13:00 Uhr
- Ende:   13:45 Uhr

Am Meeting nahmen alle Teilnehmer sowie der Betreuer teil:

- Prof. Dr. Kaspar (Betreuer)
- Kai Sickeler (Protokollant)
- Manuel Johannes Messner
- Marcel Stanislav Müller
- Martin Dörflinger
- Matthieu Laqua

## Tagesordnung zum letzten Meeting der Projektgruppe:
- TOP 1: Feedback und Fragen
- TOP 2: Projektdokumentation
- TOP 3: Projektpräsentation
- TOP 4: Termine

## TOP 1: Feedback und Fragen
Zu Beginn des Treffens gab der Betreuer sein Feedback. Dabei wurden folgende
Punkte angeführt:

- Das Protokoll des letzten Meetings wurde noch nicht eingereicht
- Die bisherige Dokumentation ist nicht in vollem Umfang verfügbar
- Die formale Projektorganisation war unzureichend
- Sobald neue Artefakte hochgeladen werden, möchte der Betreuer darüber
  informiert werden

Die einzige Frage, die nicht aus TOP 2 oder 3 hervorgeht war die Bestimmung der
Noten:

- Ein möglicher Vorschlag wäre, dass jeder die anderen (geheim) bewertet oder
  in eine Reihenfolge bringt
- Ein weiterer Vorschlag wäre, dass Gespräche mit den einzelnen Teilnehmern
  geführt werden

Die Gruppe ist sich darüber einig, dass keine solche Bewertung notwendig ist.

## TOP 2: Projektdokumentation
Die Projektdokumentation soll zielgerichtet und eher knapp gehalten werden.
Sie muss bis zum Ende der Prüfungszeit abgegeben werden. Der Betreuer schlägt
vor, die Deadline schon früher anzusetzen, zum Beispiel Freitag den 15.07.2016.

Für künftige Projekte sollen schon bei der Projektplanung bessere, kleinere
Arbeitspakete bestimmt werden.

## TOP 3: Projektpräsentation
Am Freitag 01.07.2016 werden die Projekte präsentiert. Diesbezüglich war noch
Klärungsbedarf vorhanden:

- Eine Kurzbeschreibung muss für die Pressebeauftragte erstellt werden
- Wenn Grafiken in der Kurzbeschreibung sind, muss auf Copyright geachtet
  werden
- Die Kurzbeschreibung kann Zitate des Betreuers enthalten
- In den erstellten Plakaten sind noch Rechtschreibfehler zu verbessern
- Sollte die Presse kommen, müssen die Teilnehmer nicht auf Bilder abgelichtet
  werden
- Für den Präsentationsstand müssen noch Hilfsmittel organisiert werden:
    - Einen Laptop bei Martin Kramer beantragen
    - Monitore, sowie Standposition (mit Netzwerk-Anbindung) mit Herrn
      Schellhammer klären (die erste Anfrage blieb ergebnislos)
    - Die Plakate müssen gedruckt werden. Dabei übernimmt die Hochschule ggbf.
      die Kosten
- Der Stand muss zu jeder Zeit - jedoch nicht von allen - besetzt sein
- Die Teilnehmer sollen nicht die ersten sein, die ihren Stand abbauen
- Jedoch müssen sie auch nicht die letzten sein

## TOP 4: Termine
Das war das letzte planmäßige Meeting der Gruppe mit dem Betreuer. Zusätzliche
Treffen können jedoch jederzeit einberufen werden.

Präsentationsaufbau: **Donnerstag, 30.06.2016 um 18:00 Uhr.**
Die Kurzbeschreibung muss am **Freitag, 01.07.2016** bei Frau Mai vorliegen.
Präsentationsbeginn: **Freitag, 01.07.2016 um 7:45 Uhr**.

