### Verborgene Bugs in C Code einbauen und finden
##### Protokoll vom 07.04.2016 zum 3. Meeting der Projektgruppe für das Semesterprojekt "Verborgene Bugs in C Code einbauen und finden"

Das Meeting wird vom Betreuer des Semesterprojekts, Herrn Prof. Dr. Kaspar (im
folgenden "der Betreuer"), geleitet.

- Beginn: 13:00 Uhr
- Ende:   13:45 Uhr

Anwesende:

- Prof. Dr. Kaspar (Betreuer)
- Kai Sickeler
- Marcel Stanislav Müller
- Martin Dörflinger
- Matthieu Laqua (Protokollant)

Abwesende:

- Manuel Johannes Messner

##### Tagesordnung zum 3. Meeting der Projektgruppe:
- TOP 1: Protokoll und Projektplan
- TOP 2: Notengebung
- TOP 3: Dokumentation
- TOP 4: Termine

##### TOP 1: Protokoll und Projektplan
Der Betreuer stellt klar, dass die Rolle des Protokollanten nicht immer der
gleichen Person zugeteilt werden soll, da es sich um eine Lehrveranstaltung
handelt. Beim nächsten Meeting soll jemand anderes das Protokoll führen.

Da der Projektplan sich im Laufe der Projekts verändern kann, ist auch hier die
Möglichkeit gegeben, die Aufgabe des Planens an verschiedene Projektbeteiligte
zu übertragen. Hier merkt der Betreuer an, darauf zu achten, dass man immer
weiß was man gearde zu tun hat. Sollte das nicht der Fall sein, soll sofort
nachgefragt werden.

##### TOP 2: Notengebung
Auf die Nachfrage von Marcel hin, beschreibt der Betreuer einige Dinge
hinsichtlich der Notengebung:

- Das Semesterprojekt ist keine Klausur => Im Zweifel wird zu Gunsten des
  Studierenden bewertet
- Die Schwierigkeit ist aus einer erbrachten Gruppenleistung eine
  Einzelleistung abzuleiten und diese zu beurteilen
- Ein möglicher Vorschlag wäre, dass jeder die anderen (geheim) bewertet oder
  in eine Reihenfolge bringt
- Ein weiterer Vorschlag wäre, dass Gespräche mit den Einzelnen Teilnehmner
  geführt werden

Da das Semester jedoch noch sehr am Anfang steht, wurde das Thema
Notengebung auf ein späteres Meeting verschoben.

##### TOP 3: Dokumentation
Auf Nachfrage klärt der Betreuer was die Anforderungen an die
Projektabschlussdokumentation sind.

- Bei der Dokumentation soll ersichtlich sein, was von wem bearbeitet wurde.
- Es soll die HFU-Vorlage verwendet werden
- Sämtliche Artefakte sind im Repository
    - Bsp: Webserver wurde modifiziert => dieser kommt auch ins Repository
- Quellen müssen in die Dokumentation

##### TOP 4: Termine
Das 4. Meeting mit dem Betreuer findet am **Do. 21.04.16 um 13:00 Uhr in C 2.09**
statt.

